---
title: "Exercices R"
output: learnr::tutorial
runtime: shiny_prerendered
---


```{r setup, include=FALSE}
library(learnr)
library(shiny)
knitr::opts_chunk$set(echo = FALSE)
```

## Création d'objets

Les six exercices qui suivent portent sur la création de vecteurs, de matrices et de data frame. 



1) Créer un vecteur x, contenant ces valeurs: 1,2,4,3,5. Puis, afficher les données du vecteur
```{r exo1, exercise=TRUE, exercise.eval=TRUE}


```

```{r exo1-hint}
x<-c(1,2,4,3,5)
print(x)
```



2) Créer un vecteur y dont les valeurs vont de 35 à 100. Puis, afficher les données du vecteur.
```{r exo2, exercise=TRUE, exercise.eval=TRUE}


```

```{r exo2-hint}
x<-35:100
print(x)    # pour afficher les données du vecteur x
```


3) Créer un vecteur z qui contient que des nombre pairs allant de 24 à 80
```{r exo3, exercise=TRUE, exercise.eval=TRUE}


```

```{r exo3-hint}
z<-seq(from=24,to=80,by=2)
print(z)          # pour afficher les données du vecteur z
```


4) Créer un vecteur u dont les valeurs vont de 30 à 15
```{r exo4, exercise=TRUE, exercise.eval=TRUE}


```

```{r exo4-hint}
u<-30:15
print(u)
```

5) Créer un vecteur v dont les valeurs sont séquentielles, allant de 25 à 1, comme suit: 25,22,19 etc. 
```{r exo5, exercise=TRUE, exercise.eval=TRUE}


```

```{r exo5-hint}
v<-seq(from=25,to=1,by=-3)
print(v)
```


6) Les vecteurs *al* et *AL* contiennent les 5 premières lettres de l'alphabet, respectivement en minuscule et en majuscule. Le vecteur *note* indique la plus petite note qui correspond à une lettre.
  a) Afficher les valeurs de ces deux vecteurs;
  b) Créer une matrice *M* avec les 3 vecteurs;
  c) Afficher les valeurs de la matrice *M*;
  d) Créer un data frame *D* avec les 3 vecteurs;
  e) Afficher les valeurs du data frame *D*.
  
```{r exo6, exercise=TRUE, exercise.eval=TRUE}
al<-letters[1:5]   # creation d'un vecteur
AL<-LETTERS[1:5]
note<-seq(90,to=50,by=-10)

```


```{r exo6-hint}
print(al)    # pour afficher les valeurs du vecteur al
print(AL)    # pour afficher les valeurs du vecteur AL
print(note)  # pour afficher les valeurs du vecteur note

M<-cbind(al,AL,note)
M           # afficher la matrice M
D<-data.frame(al,AL,note)
D           # afficher le data frame
```


## Indexation en R

1) Donner les noms qui suivent aux éléments du vecteur *jo*: Asefi, Mèsidye, Kòkòt, Debonè, Timafi. Puis, afficher les éléments du vecteur *jo*.

```{r exo_b1, exercise=TRUE, exercise.eval=TRUE}
jo<-10:5 # creation d'un vecteur

```

```{r exo_b1-hint}
names(jo)<-c('Asefi','Mèsidye','Kòkòt','Debonè','Timafi')
print(jo)
```

2) La ligne de code ci-dessous crée une matrice du nom de *Mat*, avec les éléments d'un vecteur allant de 15 à 35.
  a) Afficher la matrice;
  b) Donner ces noms aux colonnes de la matrice, pour indiquer les variables: Score A, Score B, Score C;
  c) Donner ces noms créoles aux lignes de la matrice, pour indiquer les individus: Asefi, Mèsidye, Kòkòt, Debonè, Timafi, Dyesèl, Timafoun;
  d) Afficher de nouveau la matrice, pour vérifier les changements.

```{r exo_b2, exercise=TRUE, exercise.eval=TRUE}
Mat<-matrix(15:35,ncol=3) # creation d'un vecteur

```

```{r exo_b2-hint}
print(Mat)
colnames(Mat)<-c('Score A','Score B','Score C')
rownames(Mat)<-c('Asefi','Mèsidye','Kòkòt','Debonè','Timafi','Dyesèl','Timafoun')
print(Mat)
```


3) Afficher les éléments du vecteur *jo*. Puis, extraire la valeur se trouvant en 5ème position.

```{r exo_b3, exercise=TRUE, exercise.eval=TRUE}
jo<-10:5 # creation d'un vecteur
names(jo)<-c('Asefi','Mèsidye','Kòkòt','Debonè','Timafi')

```

```{r exo_b3-hint}
jo[5]         # une premiere facon de faire
jo['Timafi']  # une deuxieme facon de faire
```

4) Afficher les éléments se trouvant en 2ème et 5ème position.

```{r exo_b4a, exercise=TRUE, exercise.eval=TRUE}
jo<-10:5 # creation d'un vecteur
names(jo)<-c('Asefi','Mèsidye','Kòkòt','Debonè','Timafi')

```

```{r exo_b4a-hint}
jo[c(2,5)]         # une premiere facon de faire
jo[c('Mèsidye','Timafi')]  # une deuxieme facon de faire
```


5) Ajouter une ligne de code, pour afficher la donnée de la troisième ligne de la matrice *Mat*. Puis, afficher les données des lignes 1 et 3

```{r exo_b4, exercise=TRUE, exercise.eval=TRUE}
Mat<-matrix(15:35,ncol=3) # creation d'un vecteur
colnames(Mat)<-c('Score A','Score B','Score C') # noms des colonnes
rownames(Mat)<-c('Asefi','Mèsidye','Kòkòt','Debonè','Timafi',
                 'Dyesèl','Timafoun')     # noms des lignes



```

```{r exo_b4-hint}
Mat[3,]       # une premiere facon de faire
Mat['Kòkòt',] # Une autre facon de faire

```


6) Ajouter une ligne de code, pour afficher les données des lignes 1 et 3 de la matrice *Mat*.

```{r exo_b5, exercise=TRUE, exercise.eval=TRUE}
Mat<-matrix(15:35,ncol=3) # creation d'un vecteur
colnames(Mat)<-c('Score A','Score B','Score C') # noms des colonnes
rownames(Mat)<-c('Asefi','Mèsidye','Kòkòt','Debonè','Timafi',
                 'Dyesèl','Timafoun')     # noms des lignes



```

```{r exo_b5-hint}
Mat[c(3,5),]       # une premiere facon de faire
Mat[c('Kòkòt','Timafi'),] # Une autre facon de faire

```


## Exercice sans correction

1) Créer un vecteur contenant 20 valeurs numériques, avec la fonction sample (cliquer sur *Hint* pour voir comment faire). Puis:
a) Calculer la moyenne du vecteur;
b) Calculer l'écart-type du vecteur;
c) Réaliser un graphique en nuage de points avec les éléments du vecteur x;
d) Extraire les valeurs du vecteur qui sont supérieures à la moyenne;
e) Calculer la somme des valeurs qui sont inférieures à la moyenne.

```{r exo_c1, exercise=TRUE, exercise.eval=TRUE}



```

```{r exo_c1-hint}
x<-sample(20)
```

```{r rep_c1,echo=FALSE,include=FALSE}
x<-sample(20)
mean(x)
sd(x)
x[x>mean(x)]
```

