---
title: "Exercices du Jour"
output: learnr::tutorial
runtime: shiny_prerendered
---

```{r setup, include=FALSE}
library(learnr)
library(shiny)
knitr::opts_chunk$set(echo = FALSE)
```

Les exercices du jour portent sur la création de vecteurs, de matrices et de data frame. 

# 

1) Créer un vecteur x, contenant ces valeurs: 1,2,4,3,5. Puis, afficher les données du vecteur
```{r exo1, exercise=TRUE, exercise.eval=TRUE}


```

```{r exo1-hint}
x<-c(1,2,4,3,5)
print(x)
```



2) Créer un vecteur y dont les valeurs vont de 35 à 100. Puis, afficher les données du vecteur.
```{r exo2, exercise=TRUE, exercise.eval=TRUE}


```

```{r exo2-hint}
x<-35:100
print(x)    # pour afficher les données du vecteur x
```


3) Créer un vecteur z qui contient que des nombre pairs allant de 24 à 80
```{r exo3, exercise=TRUE, exercise.eval=TRUE}


```

```{r exo3-hint}
z<-seq(from=24,to=80,by=2)
print(z)          # pour afficher les données du vecteur z
```


4) Créer un vecteur u dont les valeurs vont de 30 à 15
```{r exo4, exercise=TRUE, exercise.eval=TRUE}


```

```{r exo4-hint}
u<-30:15
print(u)
```

5) Créer un vecteur v dont les valeurs sont séquentielles, allant de 25 à 1, comme suit: 25,22,19 etc. 
```{r exo5, exercise=TRUE, exercise.eval=TRUE}


```

```{r exo5-hint}
v<-seq(from=25,to=1,by=-3)
print(v)
```


6) Les vecteurs *al* et *AL* contiennent les 5 premières lettres de l'alphabet, respectivement en minuscule et en majuscule. Le vecteur *note* indique la plus petite note qui correspond à une lettre.
  a) Afficher les valeurs de ces deux vecteurs;
  b) Créer une matrice *M* avec les 3 vecteurs;
  c) Afficher les valeurs de la matrice *M*;
  d) Créer un data frame *D* avec les 3 vecteurs;
  e) Afficher les valeurs du data frame *D*.
  
```{r exo6, exercise=TRUE, exercise.eval=TRUE}
al<-letters[1:5]
AL<-LETTERS[1:5]
note<-seq(90,to=50,by=-10)





```


```{r exo6-hint}
print(al)    # pour afficher les valeurs du vecteur al
print(AL)    # pour afficher les valeurs du vecteur AL
print(note)  # pour afficher les valeurs du vecteur note

M<-cbind(al,AL,note)
M           # afficher la matrice M
D<-data.frame(al,AL,note)
D           # afficher le data frame
```



